【裁判字號】    98,聲,114
【裁判日期】    981119
【裁判案由】    停止執行
【裁判全文】
臺灣高雄地方法院民事裁定               98年度聲字第114號
聲  請  人  甲○○
            乙○○○
相  對  人  台灣土地銀行股行有限公司
法定代理人  丙○○
上列當事人間請求停止執行事件，本院裁定如下：
  主  文
聲請駁回。
  理  由
一、按強制執行程序開始後，除法律另有規定外，不停止執行。
    有回復原狀之聲請，或提起再審或異議之訴，或對於和解為
    繼續審判之請求，或提起宣告調解無效之訴、撤銷調解之訴
    ，或對於許可強制執行之裁定提起抗告時，法院因必要情形
    或依聲請定相當並確實之擔保，得為停止強制執行之裁定，
    強制執行法第18條第1 項、第2 項分別定有明文。
二、聲請意旨略以：相對人執本院於民國93年10月26日核發之93
    雄院貴民逸93執字第31045 號債權憑證，就聲請人甲○○所
    有，坐落於高雄縣大寮鄉○○○段第301 、第302 地號土地
    ，及其上建物，建號48號，即門牌號碼高雄縣大寮鄉○○路
    109 號2 層樓房屋，暨其上未辦保存登記之3 層樓建物（以
    下合稱系爭執行標的）聲請強制執行，經本院以98年度司執
    字第1473號強制執行事件（下稱系爭執行事件）受理在案。
    惟兩造債務仍有糾葛，聲請人將另向相對人提起異議之訴，
    上開執行標的物一旦拍定，勢難回復，對聲請人影響甚鉅，
    為此依強制執行法第18條第2 項規定，聲請停止執行等語。
三、經查：
  (一)聲請人迄未對相對人提出異議之訴，有本院民事紀錄科查詢
    表為憑（見本院卷第11頁），聲請人亦未有回復原狀之聲請
    ，或提起再審之訴，或對於和解為繼續審判之請求，或提起
    宣告調解無效之訴、撤銷調解之訴，或對於許可強制執行之
    裁定提起抗告等情形，其聲請核與強制執行法第18條第2 項
    規定之要件不合。
  (二)又系爭執行標的業於98年11月18日上午10時30分拍定，且據
    拍定人繳納價金在案，業經本院依職權調取系爭執行事件98
    年11月18日拍賣不動產筆錄、投標書，核閱屬實（見本院卷
    第26頁、第25頁背面），而聲請人於系爭執行標的拍定後，
    始於同日中午12時30分具狀聲請停止執行，亦據聲請狀收狀
    戳章記載至明（見本院卷第3 頁），縱聲請人日後提出異議
    之訴有理由，亦無從據以撤銷已經拍賣終結之執行處分，揆
    諸前引規定，自難認本件有何停止強制執行之必要。
四、綜上所述，本件聲請於法未合，應予駁回。
五、依強制執行法第30條之1 、民事訴訟法第220 條，裁定如主
    文。
中    華    民    國    98    年    11    月    19    日
                  民事第五庭  法  官  賴文姍
為正本係照原本作成。
如對本裁定抗告須於裁定送達後10日內向本院提出抗告狀，並繳
納裁判費新台幣1,000元。
中    華    民    國    98    年    11    月    19    日
                              書記官  林秀珍


司法院資訊處製作；財團法人民間司法改革基金會備份。
